【裁判字號】    99,易,332
【裁判日期】    990708
【裁判案由】    毒品危害防制條例
【裁判全文】
臺灣板橋地方法院刑事判決               99年度易字第332號
公  訴  人  臺灣板橋地方法院檢察署檢察官
被      告  甲○○
上列被告因違反毒品危害防制條例案件，經檢察官提起公訴（99
年度毒偵字第37號），被告於本院審理時就被訴事實為有罪之陳
述，經詢問當事人意見，本院裁定改依簡式審判程序審理，判決
如下：
    主  文
甲○○施用第二級毒品，累犯，處有期徒刑陸月，如易科罰金，
以新臺幣壹仟元折算壹日。
    事  實
一、甲○○曾於：(一)民國88年間因施用毒品案件，經本院裁定送
    觀察、勒戒後，認無繼續施用毒品之傾向，於88年6 月22日
    執行完畢釋放。(二)88年間再因施用毒品案件，經臺灣板橋地
    方法院檢察署檢察官聲請強制戒治並起訴，戒治部分經本院
    裁定送強制戒治後，於90年4 月13日執行完畢釋放，起訴部
    分經本院以88年度易字第4376號判處有期徒刑7 月確定。(三)
    88年間犯偽造貨幣案件，經法院判處有期徒刑3 年4 月確定
    ，並與(二)所示有期徒刑7 月部分合併定應執行刑為有期徒刑
    3 年8 月確定。(四)89年間因犯施用毒品、竊盜等案件，經法
    院分別判處有期徒刑8 月、4 月，合併定應執行刑為有期徒
    刑10月確定，與上開(三)所示有期徒刑3 年8 月部分接續執行
    後，於93年11月17日假釋，94年8 月18日假釋期滿未經撤銷
    ，視為執行完畢。(五)於95、96年間因犯施用毒品案件2 次及
    犯詐欺案件1 次，經法院分別判處有期徒刑1 年、1 年2 月
    及4 月確定，嗣前開3 罪均經減刑後，合併定應執行刑為有
    期徒刑1 年確定。(六)於96年間因犯施用毒品案件，經法院判
    處有期徒刑6 月，減為有期徒刑3 月確定，與上開(五)所示有
    期徒刑1 年部分接續執行後，於97年6 月25日執行完畢，翌
    日出監。詎仍不知悔改，復基於施用第二級毒品甲基安非他
    命之犯意，於98年10月24日下午某時，在其位於臺北縣中和
    市○○路62巷5 號1 樓之住處內，以置於玻璃球內燒烤吸食
    煙霧之方式，施用第二級毒品甲基安非他命1 次。嗣於98年
    10月25日凌晨3 時10分許，在臺北縣中和市○○路○ 段135
    號前為警盤查，經其同意後採尿送驗，檢驗結果呈甲基安非
    他命陽性反應而查獲。
二、案經臺北縣政府警察局中和第一分局移請臺灣板橋地方法院
    檢察署檢察官偵查起訴。
    理  由
一、按本件被告甲○○所犯係死刑、無期徒刑、最輕本刑為3 年
    以上有期徒刑以外之罪，其於本院審理時就前揭被訴事實為
    有罪之陳述，經本院告知簡式審判程序之旨，並聽取其與公
    訴人之意見後，認無不得或不宜改依簡式審判程序進行之情
    形，爰依刑事訴訟法第273 條之1 第1 項規定，裁定本件改
    依簡式審判程序審理，合先敘明。
二、上揭事實，業據被告於本院審理時坦承不諱，且被告於上開
    時、地經警盤查後所採集之尿液，經送請台灣檢驗科技股份
    有限公司檢驗之結果，呈甲基安非他命陽性反應，有該公司
    98年11月17日編號UL/2009/B0085 號濫用藥物檢驗報告、臺
    北縣政府警察局中和第一分局毒品危害防制條例案犯罪嫌犯
    人姓名及代碼對照表各1 份在卷可憑，足認被告之自白與事
    實相符，本件事證明確，其犯行洵堪認定。
三、按甲基安非他命為毒品危害防制條例第2 條第2 項第2 款所
    稱之第二級毒品，不得施用、持有。次按，犯毒品危害防制
    條例第10條施用第一級、第二級毒品之罪者，檢察官應聲請
    法院裁定，令被告入勒戒處所觀察、勒戒，經觀察、勒戒後
    ，檢察官依據勒戒處所之陳報，認受觀察、勒戒人無繼續施
    用毒品傾向者，應即釋放，並為不起訴之處分；認受觀察、
    勒戒人有繼續施用毒品之傾向者，檢察官應聲請法院裁定令
    入戒治處所強制戒治，其期間為6 個月以上，至無繼續強制
    戒治之必要為止，但最長不得逾1 年，強制戒治期滿，應即
    釋放，由檢察官為不起訴之處分。觀察、勒戒或強制戒治執
    行完畢釋放後，5 年內再犯第10條之罪者，應依一般刑事訴
    訟程序予以起訴論罪科刑，此觀諸毒品危害防制條例第20條
    第1 項、第2 項、第23條第1 項、第2 項規定自明。而被告
    若於5 年內已再犯，經依法追訴處罰，縱其第3 次（或第3
    次以上）再度施用毒品之時間，在初犯經觀察、勒戒或強制
    戒治執行完畢釋放5 年以後，已不合於「5 年後再犯」之規
    定，且因已於「5 年內再犯」，顯見其再犯率甚高，原實施
    觀察、勒戒或強制戒治，已無法收其實效，即應依該條例第
    10條處罰（最高法院95年5 月9 日95年度第7 次刑事庭會議
    決議可資參照）。被告既有如犯罪事實欄所示觀察、勒戒、
    強制戒治及論罪科刑之前科，有臺灣高等法院被告前案紀錄
    表1 份在卷可考，本件施用毒品案件依前述規定自應予以起
    訴論罪科刑。是核被告所為，係犯毒品危害防制條例第10條
    第2 項施用第二級毒品罪。被告持有第二級毒品之低度行為
    ，應為施用第二級毒品之高度行為所吸收，不另論罪。被告
    曾有如前所述之論罪科刑前科，其於有期徒刑執行完畢後5
    年內，故意再犯本件有期徒刑以上之罪，為累犯，應依刑法
    第47條第1 項規定加重其刑。爰審酌被告經觀察、勒戒、強
    制戒治及多次論罪科刑後，仍未能戒絕毒癮，顯見其戒絕毒
    癮之意念非堅，惟念其於犯罪後坦承犯行，態度良好，且施
    用毒品行為，乃屬對自身健康之戕害行為，及其犯罪動機、
    目的、手段等一切情狀，量處如主文所示之刑，並諭知易科
    罰金之折算標準，以資懲儆。
據上論斷，應依刑事訴訟法第273 條之1 第1 項、第284 條之1
、第299 條第1 項前段，毒品危害防制條例第10條第2 項，刑法
第11條前段、第47條第1 項、第41條第1 項前段，判決如主文。
本案經檢察官王家春到庭執行職務。
中    華    民    國    99    年    7     月    8     日
                  刑事第十八庭  法  官  楊筑婷
如不服本判決應於收受本判決後10日內向本院提出上訴書狀，並
應敘述具體理由，如未敘述上訴理由者，應於上訴期間屆滿後20
日內補提理由書狀於本院（均須按他造當事人之人數附繕本）「
切勿逕送上級法院」。
                                書記官  傅淑芳
中    華    民    國    99    年    7     月    8     日
附錄本判決之論罪法條：
毒品危害防制條例第10條
施用第一級毒品者，處6 月以上5 年以下有期徒刑。
施用第二級毒品者，處3 年以下有期徒刑。

司法院資訊處製作；財團法人民間司法改革基金會備份。
